【裁判字號】    99,消債更,125
【裁判日期】    990607
【裁判案由】    更生事件
【裁判全文】
臺灣板橋地方法院民事裁定           99年度消債更字第125號
聲  請  人  甲○○
上列當事人因消費者債務清理事件，聲請更生，本院裁定如下：
    主    文
債務人甲○○自中華民國九十九年六月七日下午四時起開始更生
程序。
本件命由司法事務官進行更生程序。
    理    由
一、按債務人不能清償債務或有不能清償之虞，且無擔保或無優
    先權之債務總額未逾新臺幣（下同）1,200 萬元者，於法院
    裁定開始清算程序或宣告破產前，得向法院聲請更生。法院
    開始更生程序之裁定，應載明其年、月、日、時，並即時發
    生效力，消費者債務清理條例第3 條、第42條第1 項、第45
    條第1 項定有明文。次按依消費者債務清理條例第3 條規定
    債務人不能清償或有不能清償之虞，即得聲請更生，並未以
    履行金融機關之協商條件有困難為要件，況債務人是否同意
    協商條件，乃債務人之自由，且此時債務人聲請更生仍有其
    利益，即進入更生後，債務人縱依金融機構所提之每月清償
    金額提更生方案，依據該條例第53條第2 項第3 款之規定，
    債務人於6 年或8 年後即可債務消滅，毋庸清償至12年6 月
    ，應讓債務人有早日解脫債務之機會，立法意旨甚明（臺灣
    高等法院暨所屬法院97年法律座談會民事類提案第46號民國
    97年11月12日決議參照）。
二、本件聲請意旨略以：聲請人於92年開設洗衣店，自94年開始
    虧損，為資金週轉而向國泰世華商業銀行股份有限公司（下
    稱國泰世華銀行）及中國信託商業銀行股份有限公司借款。
    惟聲請人於93年洗衣店生意穩定時，向國泰世華銀行申請房
    屋貸款，每月須繳納25,000元，加上另為第三人胡道緯剩餘
    100 多萬元債務作保，是不夠部分均由信用卡或小額信貸及
    向債權人乙○○借款支付，致以卡養卡，經濟每下愈況。且
    聲請人為免催討，已搬離與母親同住之處所，自99年1 月起
    更須多負擔母親之水電費、瓦斯費及電話費計2,000 元。惟
    聲請人每月收入約為33,000元，扣除必要生活費用後，僅餘
    7,397 元，光利息部分即無法繳清，遑論本金。此外，聲請
    人積欠金融機構部分達100 多萬元，積欠債權人乙○○3,40
    8,641 元，總計欠款4,658,533 元，實有不能清償之情形。
    另觀聲請人於97年間每月收入僅44,240元，斯時每月卻須繳
    納國泰世華銀行房屋貸款25,000元，是前置協商金額25,000
    元無法繳納，故未達成協商。又兩造既經協商不成立，且無
    擔保或無優先權之債務總額未逾1,200 萬元，復未經法院裁
    定開始清算程序或宣告破產，依法自得聲請更生程序等語。
三、經查，聲請人之主張，業據其提出財產及收入狀況說明書、
    債權人清冊、前置協商不成立通知書、財團法人金融聯合徵
    信中心當事人綜合信用報告、財政部臺北市國稅局財產歸屬
    資料清單、財政部臺北市國稅局96、97年度綜合所得稅各類
    所得資料清單、存摺、營業人銷售額與稅額申報書、房屋租
    賃契約書、繳費收據、戶籍謄本、戶口名簿、勞工保險被保
    險人投保資料表、本票影本、薪資明細表等件為證（見本院
    卷第3頁-第43頁、第57頁- 第64頁），應可認為真正，且本
    院審酌聲請人目前之債務總額、每月因而滋生之利息，及其
    收入、支出等情形，核認聲請人應具有不能清償債務之情事
    ，從而聲請人既經協商程序不成立，復已釋明不能清償債務
    之情節，且本件又查無聲請人有消費者債務清理條例第6 條
    第3項、第8條或第46條各款所定駁回更生聲請之事由存在，
    則聲請人聲請更生，應屬有據，爰依首開條文規定得命由司
    法事務官進行本件更生程序，裁定如主文。
四、另聲請人應於更生程序開始後，由債權人會議可決或由法院
    裁定認可其更生方案後方能實行，倘未能經債權會議可決或
    經法院裁定認可，則依消費者債務清理條例第61條規定，應
    續行清算程序，故本件聲請人仍應提出足以為債權人接受或
    經法院認為公允之更生方案以供採擇，附此敘明。
中    華    民    國    99    年    6     月    7     日
                  民事第二庭    法  官  吳振富
上為正本係照原本作成。
本件不得抗告。
本裁定已於99年6月7日下午4 時公告。
中    華    民    國    99    年    6     月    7     日
                                書記官  李宏明

司法院資訊處製作；財團法人民間司法改革基金會備份。
